---
title: "FitWelLAB"
lang: fr
language:
  title-block-author-single: "Auteur"
author:
  - name: "D<up>r</up> Philippe MICHEL"
    affiliation:
      name: "USRC - Hôpital NOVO"
      orcid: 0000-0003-2392-7186
      department: "Unité de Soutien à la Recherche Clinique"
      city: "Pontoise"
format:
  html:
    page-layout: full
    toc: true
    theme:
      light: cerulean
      dark: cyborg
    code-fold: true
embed-resources: true
highlight-style: ayu
cache: false
warning: false
message: false
bibliography: stat.bib
license: "MIT"
---

::: {.panel-tabset}

# Introduction

**Impact de la section associative et sportive Section Athlé-NOVO sur le bien-être au travail des agents de l’hôpital NOVO**

```{r}
#| label: import

library(tidyverse)
library(readODS)
library(labelled)

# Import data
tt <- read_ods("datas/fitweb.ods", sheet = 1) |>
  janitor::clean_names() |>
  mutate(across(where(is.character), as.factor)) |>
  mutate(age = 2024 - anne_naissance) |>
  mutate(
    trajet = fct_relevel(
      trajet,
      "Moins de 10 min",
      "Entre 11 et 20 min",
      "Entre 21 et 30 min",
      "Entre 31 et 45 min",
      "Plus de 45 min"
    )
  ) |>
  mutate(across(ends_with("h_j"), ~ as.numeric(hms(.x)) / 60)) |>
  mutate(temps_assis =  as.numeric(hms(temps_assis)) / 60)

bnom <- c(
  "ID",
  "Année de naissance",
  "Sexe",
  "Temps de trajet",
  "Raison de l'adhésion",
  "Activités intenses",
  "Activités intenses",
  "Activités modérées",
  "Activités modérées",
  "Marche",
  "Marche",
  "Temps assis",
  "Âge"
)

var_label(tt) <- bnom
#
save(tt, file = "datas/fitw.RData")
load("datas/fitw.RData")


tt0 <- read_ods("datas/M0.ods", sheet = 1) |>
  janitor::clean_names() |>
  mutate(across(where(is.character), as.factor)) |>
  mutate(temps = "M0")

tt3 <- read_ods("datas/M3.ods", sheet = 1) |>
  janitor::clean_names() |>
  mutate(across(where(is.character), as.factor)) |>
  mutate(temps = "M3")

tt7 <- read_ods("datas/M7.ods", sheet = 1) |>
  janitor::clean_names() |>
  mutate(across(where(is.character), as.factor)) |>
  mutate(temps = "M7")
#
#---------------------------------
#

lyk <- function(df, n1, n2, lv) {
  df <- df |>
    mutate(across(n1:n2, ~ factor(.x, levels = lv))) |>
    mutate(across(n1:n2, ~ fct_relevel(.x, lv)))
  return(df)
}
#
#---------------------------------
#
lv1 <- c("très bon(ne)",
         "bon(ne)",
         "ni bon(ne), ni mauvais(e)",
         "mauvais(e)")
lv2 <- c(
  "tous les jours ou presque",
  "1 ou 2 fois par semaine",
  "1 ou 2 fois par mois",
  "1 ou 2 fois depuis 6 mois",
  "jamais depuis 6 mois"
)
lv3 <- c("en permanence", "souvent", "parfois", "rarement", "jamais")
lv4 <- c("très dur", "dur", "ni facile, ni dur", "facile", "très facile")
lv5 <- c(
  "largement insuffisantes",
  "plutôt insuffisantes",
  "adaptées",
  "plus importantes que nécessaire",
  "largement plus importantes que nécessaire"
)
lv6 <- c(
  "me contrarie fortement",
  "ne me convient pas" ,
  "je fais avec",
  "me convient",
  "contribue à mon épanouissement"
)
lv7 <- c("non",
         "pas du tout",
         "plutôt non",
         "ni oui",
         "ni non",
         "plutôt oui",
         "oui, tout à fait")
lvf <- c(
  "Très satisfait(e)",
  "Plutôt satisfait(e)",
  "Plutôt insatisfait(e)",
  "Très insatisfait(e)"
)
satin <-  rbind(tt0, tt3)
satin <- rbind(satin, tt7) |>
  lyk(n1 = 13, n2 = 16, lv = lv1) |>
  lyk(n1 = 18, n2 = 25, lv = lv2) |>
  lyk(n1 = 26, n2 = 28, lv = lv3) |>
  lyk(n1 = 29, n2 = 32, lv = lv4) |>
  lyk(n1 = 33, n2 = 36, lv = lv5) |>
  lyk(n1 = 37, n2 = 75, lv = lv6) |>
  lyk(n1 = 76, n2 = 77, lv = lv7)
#
#---------------------------------
#

final <- read_ods("datas/final.ods", sheet = 1) |>
  janitor::clean_names() |>
  mutate(across(where(is.character), as.factor)) |>
  lyk(n1 = 3, n2 = 14, lv = lvf)

save(tt, satin, final, file = "datas/fitw.RData")
load("datas/fitw.RData")

```


```{r}
#| label: setup

rm(list = ls())
#
library(baseph)
library(tidyverse)
library(gtsummary)
library(kableExtra)
library(forestmodel)
library(labelled)
library(epiDisplay)
library(visdat)
library(GGally)
library(ggridges)
library(ggsci)
library(tidytext)
library(readODS)
library(purrr)
#
theme_gtsummary_language(language = "fr", decimal.mark = ",")
options(OutDec = ",")
#
load("datas/fitw.RData")
expx <- FALSE
#
cat <- list(all_continuous() ~ "wilcox.test",
            all_categorical() ~ "chisq.test")
affl <- list(all_categorical() ~ "{n}/{N} ({p})")
```


```{r}
#| label :  macro html

htht <- function(aa) {
aa <- aa |>
bold_labels() |> 
as_kable_extra() |>
kable_material(c("striped", "hover")) |>
column_spec(1, width = "3em")
return(aa)
}
```

**Investigateur Principal :** Djeneba CAMARA

**Chef de projet :** Mathilde WLODARCZYK

# Description des données

## Données démographiques

```{r}
#| label: tbl-demo
#| tbl-cap: Données démographiques

tt |> 
  dplyr::select(age,sexe,trajet) |> 
  tbl_summary(type = list(age~"continuous")) |> 
   modify_header(label ~ " ") |>
  htht() 
```



```{r}
#| label: fig-pyr
#| fig-cap: Pyramide des âges

pyramid(tt$age,tt$sexe,
        binwidth = 10,
        col.gender = c("pink","lightblue"),
        main = "Pyramide de âges")
```

## Activité physique

### En jours par semaine

```{r}
#| label: tbl-actsem
#| tbl-cap: Activité physique (Jours/semaine)

tt |> 
  dplyr::select(ends_with("_j_sem"), "temps_assis") |>
  tbl_summary(type = list(temps_assis~"continuous")) |> 
    modify_header(label ~ "Jours/Semaine") |>
    bold_labels()|> 
  htht() |> 
   scroll_box(width = "800px", height = "800px")

```

### En heures par jour

```{r}
#| label: tbl-actjpour
#| tbl-cap: Activité physique par jour

tt |> 
  dplyr::select(ends_with("_h_j")) |>
  tbl_summary(
    type = everything() ~ "continuous"
  ) |> 
    modify_header(label ~ "Minutes/Jour") |>
  htht() 
```

\clearpage

## Raisons de l'adhésion

Les réponses sont données par rapport au nombre total d'items notés en sachant qu'il peut y en avoir plusieurs pour chaque participant.

```{r}
#| label: tbl-raison
#| tbl-cap: Raisons de l'adhésion

zz <- str_split(tt$raison_adhesion, ";")
zz <-  as.factor(unlist(zz))
zz <-   tibble(zz)
zz <- dplyr::filter(zz, zz != "") |>
  mutate(zz = factor(zz)) |>
  mutate(zz = fct_infreq(zz)) |>
  mutate(zz = fct_lump_n(zz, 6, other_level = "Autres"))
var_label(zz) <- "Raison de l'adhésion"

zz |>
  tbl_summary() |>
  modify_header(label ~ "") |>
  htht() 
```

# Questionnaire SATIN 


## Vous & votre santé
```{r}
#| label: tbl-satin11
#| tbl-cap: Vous & votre santé


satin |>
  dplyr::select(13:16, temps) |>
  tbl_summary(by = temps) |>
  modify_header(label ~ "") |>
  htht() |>
  scroll_box(width = "800px", height = "800px")
```

```{r}
#| label: tbl-satin12
#| tbl-cap: Vous & votre santé


satin |> 
  dplyr::select(18:25, temps) |> 
  tbl_summary(by = temps) |> 
      modify_header(label ~ "") |>
  htht() |> 
   scroll_box(width = "800px", height = "800px")
```

```{r}
#| label: tbl-satin13
#| tbl-cap: Vous & votre santé


satin |>
  dplyr::select(26:28, temps) |>
  tbl_summary(by = temps) |>
  modify_header(label ~ "") |>
  htht() |>
  scroll_box(width = "800px", height = "800px")
```

## Les EXIGENCES de VOTRE TRAVAIL et VOS CAPACITÉS

```{r}
#| label: tbl-satin21
#| tbl-cap: Les EXIGENCES de VOTRE TRAVAIL et VOS CAPACITÉS


satin |> 
  dplyr::select(29:32, temps) |> 
  tbl_summary(by = temps) |> 
      modify_header(label ~ "") |>
  htht() 
```

```{r}
#| label: tbl-satin22
#| tbl-cap: Face aux exigeances de mon travail


satin |> 
  dplyr::select(33:36, temps) |> 
  tbl_summary(by = temps) |> 
      modify_header(label ~ "Face aux exigeances de mon travail") |>
  htht() 
```

## Les CARACTERISTIQUES de VOTRE ENVIRONNEMENT de TRAVAIL

```{r}
#| label: tbl-satin31
#| tbl-cap: Environnement physique


satin |> 
  dplyr::select(37:42, temps) |> 
  tbl_summary(by = temps) |> 
      modify_header(label ~ "Environnement physique") |>
  htht() 
```

```{r}
#| label: tbl-satin32
#| tbl-cap: Activité


satin |> 
  dplyr::select(43:49, temps) |> 
  tbl_summary(by = temps) |> 
      modify_header(label ~ "Activité") |>
  htht() 
```

```{r}
#| label: tbl-satin33
#| tbl-cap: Cadrage de l’activité


satin |> 
  dplyr::select(50:62, temps) |> 
  tbl_summary(by = temps) |> 
      modify_header(label ~ "Cadrage de l’activité") |>
  htht() 
```

```{r}
#| label: tbl-satin34
#| tbl-cap: Contexte organisationnel


satin |> 
  dplyr::select(63:75, temps) |> 
  tbl_summary(by = temps) |> 
      modify_header(label ~ "Contexte organisationnel") |>
  htht() 
```

## VOTRE APPRÉCIATION GÉNÉRALE sur VOTRE TRAVAIL

```{r}
#| label: tbl-satin41
#| tbl-cap: Appréciation générale


satin |> 
  dplyr::select(76:77, temps) |> 
  tbl_summary(by = temps) |> 
      modify_header(label ~ "") |>
  htht() 
```

# Satisfaction

## Objectifs

```{r}
#| label: tbl-final1
#| tbl-cap: Appréciation générale

ff <- final |>
  dplyr::select(3:14) |>
  pivot_longer(everything(), names_to = "Item", values_to = "Réponse")
ff$Item <- str_replace_all(ff$Item, "_", " ")
 ff |> 
   tbl_cross(percent = "row", 
            margin = "row") |> 
      modify_header(label ~ "") |>
  htht() |> 
   scroll_box(width = "150%", height = "900px")
  
```

## Objectifs atteints

Les réponses sont données par rapport au nombre total d'items notés en sachant qu'il peut y en avoir plusieurs pour chaque participant.

```{r}
#| label: tbl-final2
#| tbl-cap: Objectifs atteints

zz <- str_split(final$objectifs_atteints, ";")
zz <-  as.factor(unlist(zz))
zz <-   tibble(zz)
zz <- dplyr::filter(zz, zz != "") |>
  mutate(zz = factor(zz)) |>
  mutate(zz = fct_infreq(zz)) |>
  mutate(zz = fct_lump_n(zz, 6, other_level = "Autres"))
var_label(zz) <- "Objectifs atteints"
zz |>
  tbl_summary() |>
  modify_header(label ~ "") |>
  htht() 
```

:::

