---
subtitle: "Rapport d'analyse"
---

```{r}
#| label: setup

rm(list = ls())
#
library(baseph)
library(tidyverse)
library(gtsummary)
library(kableExtra)
library(forestmodel)
library(labelled)
library(epiDisplay)
library(visdat)
library(GGally)
library(ggridges)
library(ggsci)
library(tidytext)
library(readODS)
library(purrr)
#
theme_gtsummary_language(language = "fr", decimal.mark = ",")
options(OutDec = ",")
#
load("datas/fitw.RData")
expx <- TRUE
classeur <- "fitw.ods"
write_ods(iris,classeur)
#if (expx){system(paste0("rm -f ",classeur))}
#
cat <- list(all_continuous() ~ "wilcox.test", all_categorical() ~ "chisq.test")
affl <- list(all_categorical()~"{n}/{N} ({p})")
```

# Description des données

## Données démographiques

```{r}
#| label: tbl-demo
#| tbl-cap: Données démographiques

tt |> 
  dplyr::select(age,sexe,trajet) |> 
  tbl_summary(type = list(age~"continuous")) |> 
   modify_header(label ~ " ") |>
    bold_labels() |> 
  gexptabph(exp = expx, nomfich = classeur, nomsheet= "demo",lg = TRUE)
```



```{r}
#| label: fig-pyr
#| fig-cap: Pyramide des âges

pyramid(tt$age,tt$sexe, binwidth = 10, col.gender = c("pink","lightblue"), main = "Pyramide de âges")
```

## Activité physique

### En jours par semaine

```{r}
#| label: tbl-actsem
#| tbl-cap: Activité physique (Jours/semaine)

tt |> 
  dplyr::select(ends_with("_j_sem"), "temps_assis") |>
  tbl_summary(type = list(temps_assis~"continuous")) |> 
    modify_header(label ~ "Jours/Semaine") |>
    bold_labels() |> 
  gexptabph(exp = expx, nomfich = classeur, nomsheet= "actp",lg = TRUE)

```

### En heures par jour

```{r}
#| label: tbl-actjpour
#| tbl-cap: Activité physique par jour

tt |> 
  dplyr::select(ends_with("_h_j")) |>
  tbl_summary(
    type = everything() ~ "continuous"
  ) |> 
    modify_header(label ~ "Minutes/Jour") |>
    bold_labels() |> 
  gexptabph(exp = expx, nomfich = classeur, nomsheet= "actj",lg = TRUE)
```

\clearpage

## Raisons de l'adhésion

Les réponses sont données par rapport au nombre total d'items notés en sachant qu'il peut y en avoir plusieurs pour chaque participant.

```{r}
#| label: tbl-raison
#| tbl-cap: Raisons de l'adhésion

zz <- str_split(tt$raison_adhesion, ";")
zz <-  as.factor(unlist(zz))
zz <-   tibble(zz)
zz <- dplyr::filter(zz, zz != "") |> 
  mutate(zz = factor(zz)) |> 
  mutate(zz = fct_infreq(zz)) |> 
mutate(zz= fct_lump_n(zz, 6, other_level = "Autres"))
var_label(zz) <- "Raison de l'adhésion"

zz |> 
  tbl_summary() |> 
      modify_header(label ~ "") |>
    bold_labels() |> 
  gexptabph(exp = expx, nomfich = classeur, nomsheet= "raison",lg = TRUE)
```

# Questionnaire SATIN 


## Vous & votre santé
```{r}
#| label: tbl-satin11
#| tbl-cap: Vous & votre santé


satin |> 
  dplyr::select(13:16, temps) |> 
  tbl_summary(by = temps) |> 
      modify_header(label ~ "") |>
    bold_labels() |> 
  gexptabph(exp = expx, nomfich = classeur, nomsheet= "satin11",lg = TRUE)
```

```{r}
#| label: tbl-satin12
#| tbl-cap: Vous & votre santé


satin |> 
  dplyr::select(18:25, temps) |> 
  tbl_summary(by = temps) |> 
      modify_header(label ~ "") |>
    bold_labels() |> 
  gexptabph(exp = expx, nomfich = classeur, nomsheet= "satin12",lg = FALSE)
```

```{r}
#| label: tbl-satin13
#| tbl-cap: Vous & votre santé


satin |> 
  dplyr::select(26:28, temps) |> 
  tbl_summary(by = temps) |> 
      modify_header(label ~ "") |>
    bold_labels() |> 
  gexptabph(exp = expx, nomfich = classeur, nomsheet= "satin13",lg = FALSE)
```

## Les EXIGENCES de VOTRE TRAVAIL et VOS CAPACITÉS

```{r}
#| label: tbl-satin21
#| tbl-cap: Les EXIGENCES de VOTRE TRAVAIL et VOS CAPACITÉS


satin |> 
  dplyr::select(29:32, temps) |> 
  tbl_summary(by = temps) |> 
      modify_header(label ~ "") |>
    bold_labels() |> 
  gexptabph(exp = expx, nomfich = classeur, nomsheet= "satin21",lg = FALSE)
```

```{r}
#| label: tbl-satin22
#| tbl-cap: Face aux exigeances de mon travail


satin |> 
  dplyr::select(33:36, temps) |> 
  tbl_summary(by = temps) |> 
      modify_header(label ~ "Face aux exigeances de mon travail") |>
    bold_labels() |> 
  gexptabph(exp = expx, nomfich = classeur, nomsheet= "satin22",lg = TRUE)
```

\clearpage
## Les CARACTERISTIQUES de VOTRE ENVIRONNEMENT de TRAVAIL

```{r}
#| label: tbl-satin31
#| tbl-cap: Environnement physique


satin |> 
  dplyr::select(37:42, temps) |> 
  tbl_summary(by = temps) |> 
      modify_header(label ~ "Environnement physique") |>
    bold_labels() |> 
  gexptabph(exp = expx, nomfich = classeur, nomsheet= "satin31",lg = FALSE)
```

```{r}
#| label: tbl-satin32
#| tbl-cap: Activité


satin |> 
  dplyr::select(43:49, temps) |> 
  tbl_summary(by = temps) |> 
      modify_header(label ~ "Activité") |>
    bold_labels() |> 
  gexptabph(exp = expx, nomfich = classeur, nomsheet= "satin32", lg = FALSE)
```

```{r}
#| label: tbl-satin33
#| tbl-cap: Cadrage de l’activité


satin |> 
  dplyr::select(50:62, temps) |> 
  tbl_summary(by = temps) |> 
      modify_header(label ~ "Cadrage de l’activité") |>
    bold_labels() |> 
  gexptabph(exp = expx, nomfich = classeur, nomsheet= "satin33", lg = FALSE)
```

```{r}
#| label: tbl-satin34
#| tbl-cap: Contexte organisationnel


satin |> 
  dplyr::select(63:75, temps) |> 
  tbl_summary(by = temps) |> 
      modify_header(label ~ "Contexte organisationnel") |>
    bold_labels() |> 
  gexptabph(exp = expx, nomfich = classeur, nomsheet= "satin34", lg = FALSE)
```

\clearpage
## VOTRE APPRÉCIATION GÉNÉRALE sur VOTRE TRAVAIL

```{r}
#| label: tbl-satin41
#| tbl-cap: Appréciation générale


satin |> 
  dplyr::select(76:77, temps) |> 
  tbl_summary(by = temps) |> 
      modify_header(label ~ "") |>
    bold_labels() |> 
  gexptabph(exp = expx, nomfich = classeur, nomsheet= "satin41", lg = FALSE)
```

# Satisfaction



## Objectifs


```{r}
#| label: tbl-final1
#| tbl-cap: Appréciation générale

final |>
  dplyr::select(3:14) |>
  pivot_longer(everything(), names_to = "Item", values_to = "Réponse") |> 
  tbl_cross(percent = "row", 
            margin = "row") |> 
      modify_header(label ~ "") |>
    bold_labels() |> 
  gexptabph(exp = expx, nomfich = classeur, nomsheet= "finalsatisf", lg = FALSE)
```

\clearpage
## Objectifs atteints

Les réponses sont données par rapport au nombre total d'items notés en sachant qu'il peut y en avoir plusieurs pour chaque participant.

```{r}
#| label: tbl-final2
#| tbl-cap: Objectifs atteints

zz <- str_split(final$objectifs_atteints, ";") 
zz <-  as.factor(unlist(zz))
zz <-   tibble(zz)
zz <- dplyr::filter(zz, zz != "") |> 
  mutate(zz = factor(zz)) |> 
  mutate(zz = fct_infreq(zz)) |> 
mutate(zz= fct_lump_n(zz, 6, other_level = "Autres")) 
var_label(zz) <- "Objectifs atteints"
zz |> 
  tbl_summary() |> 
      modify_header(label ~ "") |>
    bold_labels() |> 
  gexptabph(exp = expx, nomfich = classeur, nomsheet= "finalobj", lg = FALSE)
```



